【裁判字號】    98,審易,2947
【裁判日期】    990205
【裁判案由】    竊盜
【裁判全文】
臺灣高雄地方法院刑事判決            98年度審易字第2947號
公  訴  人  臺灣高雄地方法院檢察署檢察官
被      告  乙○○
上列被告因竊盜案件，經檢察官提起公訴（98年度偵字第30962
號），被告於準備程序中就被訴事實為有罪之陳述，經本院告知
簡式審判程序之旨，並聽取被告與公訴人之意見後，本院裁定進
行簡式審判程序，判決如下：
    主  文
乙○○犯攜帶兇器竊盜罪，累犯，處有期徒刑捌月。扣案之鐵鉗
壹支，沒收之。
    事實及理由
一、本件犯罪事實及證據部分，除於事實欄一、第2 行至第3 行
   「於民國95年10月13日縮刑期滿執行完畢。」更正為「於民
    國95年10月10日縮刑期滿執行完畢。」，及於證據欄增列「
    被告於本院之自白」外，其餘均引用檢察官起訴書之記載（
    詳如附件）。
二、按刑法第321 條第1 項第3 款攜帶兇器加重竊盜罪，係以行
    為人攜帶兇器為其加重條件，此所謂兇器，其種類並無限制
    ，凡客觀上足對人之生命、身體、安全構成威脅，具有危險
    性之兇器均屬之。查被告乙○○所使用之鐵鉗1 把係鐵製品
    ，其既足以持之剪斷電纜，足見係屬質地堅硬且尖銳之物，
    客觀上可對人之生命、身體、安全構成威脅，具有危險性，
    要屬刑法第321 條第1 項第3 款所定兇器無訛。
三、核被告乙○○上開所為，係犯刑法第321 條第1 項第3 款之
    攜帶兇器竊盜。又被告前於94年間因竊盜案件經法院判處有
    期徒刑之刑確定，於95年10月10日縮刑期滿出監，有其臺灣
    高等法院被告前案紀錄表在卷可佐，其於徒刑執行完畢5 年
    之內故意再犯本件有期徒刑以上之罪，為累犯，應依法加重
    其刑。
四、爰審酌被告有謀生能力，竟不思以己力正當謀生，反貪圖私
    慾、任意竊取他人財物，又參其先前已涉有竊盜犯行，經判
    處徒刑確定並經執行完畢，有被告之本院院內索引卡紀錄表
    報表及前揭臺灣高等法院被告前案紀錄表各1 份在卷可按，
    足見其平日素行非佳，惟念被告於犯罪後尚知坦承全部犯行
    ，所竊之物價值非鉅，且業已返還被害人，有卷附贓物認領
    保管單附卷可參，損害業已減輕，並綜合考量被告係國小畢
    業、職業工、家境勉持（見警卷教育程度欄、職業欄及家庭
    經濟狀況欄之記載），及其上開犯罪情節等一切情狀，量處
    如主文所示之刑，以資懲儆。末查扣案之鐵鉗1 支為被告所
    有，且為被告著手本件竊盜犯行時所用之物，此經被告自承
    在卷，是應依刑法第38條第1 項第2 款沒收之。
據上論斷，應依刑事訴訟法第284 條之1 、第273 條之1 第1 項
、第299 條第1 項前段、第310 條之2 、第454 條第2 項，刑法
第321 條第1 項第3 款、第47條第1 項、第38條第1 項第2 款，
判決如主文。
本案經檢察官丙○○到庭執行職務。
中    華    民    國    99    年    2     月    5     日
                  刑事第十庭    法  官  呂明燕
以上正本證明與原本無異。
如不服本判決應於收受送達後10日內向本院提出上訴書狀，並應
敘述具體理由；如未敘述上訴理由者，應於上訴期間屆滿後20日
內向本院補提理由書（均須按他造當事人之人數附繕本）「切勿
逕送上級法院」。
中    華    民    國    99    年    2     月    5     日
                                書記官  張琇晴
附錄本案論罪科刑法條：
中華民國刑法第321條
犯竊盜罪而有左列情形之一者，處 6 月以上、 5 年以下有期
徒刑：
一、於夜間侵入住宅或有人居住之建築物、船艦或隱匿其內而
    犯之者。
二、毀越門扇、牆垣或其他安全設備而犯之者。
三、攜帶兇器而犯之者。
四、結夥三人以上而犯之者。
五、乘火災、水災或其他災害之際而犯之者。
六、在車站或埠頭而犯之者。
前項之未遂犯罰之。
附件
臺灣高雄地方法院檢察署檢察官起訴書
                                     98年度偵字第30962號
    被      告  乙○○  男  57歲（民國○○年○月○○日生）
                        住高雄市○○區○○街82巷47號2樓
                        國民身分證統一編號：Ｚ000000000號
上列被告因竊盜案件，已經偵查終結，認應該提起公訴，茲將犯
罪事實及證據並所犯法條分敘如下：
        犯罪事實
一、乙○○曾因竊盜案件，經臺灣高雄地方法院以94年度易字第
    2023號判決處有期徒刑7月確定，於民國95年10月13日縮刑
    期滿執行完畢。詎猶不知悔改，復意圖為自己不法之所有，
    於98年10月11日下午1時許，在高雄市鼓山區○○○路267號
    臺灣士敏工程企業有限公司，持客觀上足供兇器使用之鐵鉗
    1支，以直接剪斷電纜方式，竊取戊○○所保管之電纜線1束
    （長約90公尺、重約45公斤），得手後先置於上開地點之圍
    牆附近，嗣於同日下午9時20分許，乙○○前往上開地點欲
    搬運電纜線時，經警查獲，並扣得上開乙○○所有供行竊所
    用之鐵鉗1支。
二、案經戊○○訴由高雄市政府警察局鼓山分局移送偵辦。
         證據並所犯法條
一、證據清單與待證事實
┌──┬──────────┬────────────┐
│編號│證據名稱            │ 待證事實               │
├──┼──────────┼────────────┤
│ 1  │被告乙○○之供述    │坦承上開竊盜之犯罪事實。│                        │
│    │                    │                        │                        │
├──┼──────────┼────────────┤
│ 2  │告訴人戊○○之指訴  │上開電纜線遭竊之犯罪事實│
│    │                    │                        │
├──┼──────────┼────────────┤
│ 3  │贓物認領保管單、現場│證明被告竊取上開電纜線之│
│    │照片4張             │事實                    │
├──┼──────────┼────────────┤
│ 4  │扣案之鐵鉗1支及照片1│證明被告持客觀上足供凶器│
│    │張                  │使用之工具，竊取上開電纜│
│    │                    │線之事實                │
│    │                    │                        │
└──┴──────────┴────────────┘
二、核被告乙○○所為，係犯刑法第321條第1項第3款之加重竊
    盜罪嫌。被告曾受有期徒刑之執行完畢，5年內故意再犯本
    件有期徒刑以上之罪，請依累犯之規定加重其刑。又扣案之
    行竊工具，為被告所有，供犯罪之用，請依法宣告沒收。
三、依刑事訴訟法第251條第1項提起公訴。
    此    致
臺灣高雄地方法院
中    華    民    國    98    年    10    月    15    日
                              檢  察  官   甲○○
                              檢  察  官   丁○○
上正本證明與原本無異
中    華    民    國    98    年    11    月     2    日
                              書  記  官
所犯法條：
中華民國刑法第321條
犯竊盜罪而有左列情形之一者，處六月以上五年以下有期徒刑：
一  於夜間侵入住宅或有人居住之建築物、船艦，或隱匿其內而
    犯之者。
二  毀越門扇、牆垣或其他安全設備而犯之者。
三  攜帶兇器而犯之者。
四  結夥三人以上而犯之者。
五  乘火災、水災或其他災害之際而犯之者。
六  在車站或埠頭而犯之者。
前項之未遂罰之。

司法院資訊處製作；財團法人民間司法改革基金會備份。
